【裁判字號】    99,易,283
【裁判日期】    990521
【裁判案由】    竊盜
【裁判全文】
臺灣屏東地方法院刑事判決               99年度易字第283號
公  訴  人  臺灣屏東地方法院檢察署檢察官
被      告  乙○○
上列被告因竊盜案件，經檢察官提起公訴（99年度偵字第1916號
），本院適用簡式審判程序，判決如下：
    主  文
乙○○犯如附表所示之罪，各處如附表主文欄所示之刑。應執行
有期徒刑壹年貳月。
    事  實
一、乙○○前於民國92年間，因違反槍砲彈藥刀械管制條例、恐
    嚇、妨害自由等罪，經臺灣臺北地方法院以92年度訴字第10
    14號判決各判處有期徒刑1 年2 月、6 月、6 月確定；又因
    竊盜案件，經同院以93年度訴字第367 號判決判處有期徒刑
    6 月確定；另因違反槍砲彈藥刀械管制條例案件，經同院以
    95年度訴字第40號判決判處有期徒刑1 年2 月確定；上開各
    罪，經同院以95年度聲字第539 號裁定定其應執行有期徒刑
    3 年6 月，於96年5 月5 日縮刑期滿執行完畢。詎未警惕，
    仍意圖為自己不法所有，分別基於竊盜及夜間侵入住宅竊盜
    之犯意，先後於如附表所示之時地，以如附表所示之方式，
    各竊取如附表所示之財物得手（起訴書誤載被害人為甲○○
    ），旋即逃逸離去。嗣於98年8 月11日，乙○○因另案竊盜
    接受警方調查時，在偵查機關尚未發覺其如附表所示竊盜犯
    行前，即主動向警方坦承上情，因而查獲。
二、案經臺南市政府警察局第一分局報告臺灣臺南地方法院檢察
    署呈請臺灣高法院檢察署令轉臺灣屏東地方法院檢察署檢察
    官偵查起訴。
    理  由
一、本件被告乙○○所犯為死刑、無期徒刑、最輕本刑為3 年以
    上有期徒刑以外之罪，其於準備程序中就被訴事實為有罪之
    陳述，經告知簡式審判程序之旨，並聽取當事人之意見後，
    本院認為適宜獨任進行簡式審判程序，而裁定進行簡式程序
    審理，合先敘明。
二、上開犯罪事實，業據被告乙○○於本院審理中坦白承認（參
    本院卷第61頁背面），核與證人丙○○、己○○、戊○○、
    丁○○、王淑婷等人各於警詢所證情節相符（分別見偵卷一
    第6 至8 頁，偵卷二第9 至14頁，偵卷四第23至25、26至30
    、32至34頁）。此外，並有臺南市政府警察局第一分局受理
    刑事案件報案畫面資料、臺南縣政府警察局永康分局大橋派
    出所受理刑事案件報案三聯單及現場照片等資料附卷可佐（
    見偵卷一第10頁，偵卷二第16頁背面、第18至19頁，偵卷三
    第14、17至20頁，偵卷四第38、41至44頁）。綜上，足認被
    告自白與事實相符，應堪採信。本案事證明確，其犯行堪予
    認定。
三、核被告如附表編號1 部分所為，係犯刑法第321 條第1 項第
    1 款之夜間侵入住宅竊盜罪；其如附表編號2 至5 所示行為
    ，則係犯刑法第320 條第1 項之竊盜罪。如附表編號4 所示
    地點係由丁○○承租從事珠寶、藝品生意，如附表編號5 所
    示地點則係劉津妤僱用王淑婷販賣二手商品之處；被告均係
    以顧客身分，在各該店內營業時間進入，趁丁○○、王淑婷
    未注意之際，先後行竊等情，業據被告及證人丁○○、王淑
    婷等於警詢中一致陳述在卷，是上開地點係作店面營業使用
    ，非供居住甚明；且於被告行竊時間，各該地點均無人設籍
    ，有戶籍資料在卷可證（參本院卷第65至70頁）；又遍查卷
    內未見有何證據顯示上開地點有何人居住；是起訴意旨認被
    告如附表編號4 至5 所示行為，均係犯刑法第321 條第1 項
    第1 款之侵入有人居住之建築物罪，尚有未洽，然因此部分
    業據檢察官當庭更正犯罪事實，並變更起訴法條為刑法第
    320 條第1 項之竊盜罪（參本院卷第61頁背面），故毋庸由
    本院依法變更起訴法條，附此敘明。被告所犯上開各罪，犯
    意各別，時地有異，應予分論併罰。又被告前因違反槍砲彈
    藥刀械管制條例、恐嚇、妨害自由等罪，經臺灣臺北地方法
    院以92年度訴字第10 14 號判決各判處有期徒刑1 年2 月、
    6 月、6 月確定；又因竊盜案件，經同院以93年度訴字第
    367 號判決判處有期徒刑6 月確定；另因違反槍砲彈藥刀械
    管制條例案件，經同院以95年度訴字第40號判決判處有期徒
    刑1 年2 月確定；上開各罪經同院以95年度聲字第539 號裁
    定定其應執行有期徒刑3 年6 月，於96年5 月5 日縮刑期滿
    執行完畢之事實，有臺灣高等法院被告前案紀錄表在卷可稽
    ，其於有期徒刑執行完畢後，5 年內故意再犯本件有期徒刑
    以上之各罪，均為累犯，應各依刑法第47條第1 項規定，分
    別加重其刑。被告於另案竊盜接受調查之際，在偵查機關尚
    未發覺其如附表所示竊盜行為前，主動向警方坦承上情，並
    帶同警方前往行竊地點攝影取證，有被告警詢筆錄在卷可憑
    ，且願接受裁判，應符合自首要件，經斟酌如附表所示竊案
    於被告坦承前，未見有何證據可認被告涉有嫌疑；堪認如附
    表所示竊案並無循線查獲之必然性，被告自首確有利於犯罪
    之偵查、追訴，且可見其勇於面對刑責，爰依刑法第62條前
    段規定，就如附表所示竊盜犯行，分別均減輕其刑，並依法
    先加後減之。爰審酌被告任意竊取他人財物，漠視他人財產
    法益，所為對於社會治安亦生危害；惟考量其犯後坦承犯行
    ，先後竊盜所得物品之價值各有高低，及其犯罪動機、目的
    ，暨犯罪所生損害等一切情狀，分別量處如主文所示之刑，
    並定其應執行之刑。
據上論斷，應依刑事訴訟法第273 條之1 、第299 條第1 項前段
，刑法第321 條第1 項第1 款、第320 條第1 項、第47條第1 項
、第62條前段、第51條笫5 款，刑法施行法第1 條之1 ，判決如
主文。
本案經檢察官潘國威到庭執行職務。
中    華    民    國    99    年    5     月    21    日
                  刑事第三庭    法  官   戴韻玲
以上正本證明與原本無異。
如不服本判決應於收受判決後10日內向本院提出上訴書狀，並應
敘述具體理由；其未敘述上訴理由者，應於上訴期間屆滿後20日
內向本院補提理由書（均須按他造當事人之人數附繕本）「切勿
逕送上級法院」。
中    華    民    國    99    年    5     月    21    日
                                書記官  張語恬
附錄法條：
刑法第320 條第1 項
意圖為自己或第三人不法之所有，而竊取他人之動產者，為竊盜
罪，處 5 年以下有期徒刑、拘役或 5 百元以下罰金。
刑法第321 條第1 項
犯竊盜罪而有左列情形之一者，處 6 月以上、 5 年以下有期徒
刑：
一、於夜間侵入住宅或有人居住之建築物、船艦或隱匿其內而犯
之者。
二、毀越門扇、牆垣或其他安全設備而犯之者。
三、攜帶兇器而犯之者。
四、結夥三人以上而犯之者。
五、乘火災、水災或其他災害之際而犯之者。
六、在車站或埠頭而犯之者。
前項之未遂犯罰之。
附表：
┌──┬─────────┬─────────────┬────┬────────┬────────┐
│編號│犯罪時間          │犯罪地點                  │犯罪方式│所竊得被害人所有│主文            │
│    │                  │                          │        │財物            │                │
├──┼─────────┼─────────────┼────┼────────┼────────┤
│1   │97年2 月某日夜間  │臺南市○○路○段32之1 號生│以徒手之│丙○○所有相機、│犯夜間侵入住宅竊│
│    │                  │活跳蚤市場藝品店即丙○○現│方式，侵│電腦配件、玉環、│盜罪，累犯，處有│
│    │                  │時居所                    │入丙○○│項鍊及藝品1 批  │期徒刑柒月      │
│    │                  │                          │住宅竊取│                │                │
├──┼─────────┼─────────────┼────┼────────┼────────┤
│2   │97年2 月間某日上午│臺南市○○街○段17之1 號國│以徒手之│己○○所有手錶2 │犯竊盜罪，累犯，│
│    │10時許            │華珠寶店                  │方式竊取│只              │處有期徒刑參月  │
├──┼─────────┼─────────────┼────┼────────┼────────┤
│3   │97年2 月26日晚上11│停放在臺南縣永康市○○路  │以徒手之│戊○○所有女用睡│犯竊盜罪，累犯，│
│    │時許（起訴書誤載為│703 巷28號前之車牌號碼YW  │方式竊取│衣1 批          │處有期徒刑參月  │
│    │97年2 月27日）    │-8076 號自用小貨車內      │        │                │                │
├──┼─────────┼─────────────┼────┼────────┼────────┤
│4   │97年2 月間某日晚上│臺南縣永康市○○路278 巷2 │以徒手之│丁○○所有古董勞│犯竊盜罪，累犯，│
│    │7 時              │之2 號暢泰閣西藏瓷器古玉店│方式竊取│力士錶1 只      │處有期徒刑肆月  │
├──┼─────────┼─────────────┼────┼────────┼────────┤
│5   │97年1 月20日晚上8 │臺南縣永康市○○路314 號21│以徒手之│手機1 支        │犯竊盜罪，累犯，│
│    │時許              │倉庫西洋雜貨跳蚤屋        │方式竊取│                │處有期徒刑參月  │
└──┴─────────┴─────────────┴────┴────────┴────────┘

司法院資訊處製作；財團法人民間司法改革基金會備份。
